臺灣臺南地方法院刑事判決
109年度交簡上字第188號
上  訴  人  
即  被  告  許正彥


上列上訴人即被告因過失傷害案件，不服本院民國109年11月23
日109年度交簡字第3133號第一審判決（起訴案號：109年度調偵
字第1992號），提起上訴，本院管轄之第二審合議庭判決如下：
    主  文
上訴駁回。
許正彥緩刑貳年。
    犯 罪 事 實 及 理 由
一、本案經本院審理結果，認原審以上訴人即被告許正彥犯刑法
    第284條前段之過失傷害罪，並適用同法第62條前段之規定
    ，以簡易判決判處拘役30日，如易科罰金以新臺幣（下同）
    1,000元折算1日，其認事用法及量刑均無不當，應予維持，
    除證據部分補充：「被告於本院第二審準備程序及審理中之
    自白」、「本院110年度南司刑簡上移調字第5號調解筆錄1
    份」外，餘均引用第一審判決書記載之事實、理由及證據（
    如附件）。
二、本件被告以其與告訴人黃依亭達成調解，希望能從輕量刑，
    並給予緩刑為由提起上訴。惟按刑之量定，係實體法上賦予
    法院得為自由裁量之事項，倘其未有逾越或濫用法律所規定
    裁量之外部及內部性界限，並符合法規範之體系及目的，遵
    守一般有效之經驗及論理法則，即不得任意指為違法（最高
    法院75年台上字第7033號判例參照）。查原審係基於調查審
    理所認定之事實，審酌被告行車未遵守交通規則而過失傷害
    人之行為，雖非故意行為之惡性重大，但被告對於本件車禍
    之發生，確實具有顯而易見之過失，並造成告訴人黃依亭受
    有如起訴書犯罪事實欄一、所載之傷害結果，實有不該；復
    考量被告犯後坦承犯行之態度，兼衡被告及告訴人對於本件
    車禍之過失程度，均同為肇事原因，及被告於原審未與告訴
    人達成和解，暨被告供稱為國小畢業、目前未就業、經濟來
    源為子女補貼、家庭經濟狀況勉持等一切情狀，量處被告拘
    役30日，並諭知如易科罰金以1,000元折算1日之標準，並未
    逾越客觀上之適當性、相當性與必要性之比例原則，尚屬原
    審合法裁量權之行使，難認係違法失當。被告上訴意旨並未
    指摘原審判決有何違法或不當之處，其上訴經核為無理由，
    應予駁回。
三、查被告前未曾因故意犯罪受有期徒刑以上刑之宣告，有臺灣
    高等法院被告前案紀錄表1份在卷可參（見本院簡上卷第77
    至78頁），被告因一時疏未注意而肇事，致告訴人受傷，於
    本院審理時坦承犯行，且於原審判決後業與告訴人調解成立
    ，並已賠償完畢，而獲得告訴人之原諒，並願給予被告緩刑
    之機會等情，有調解筆錄1份附卷可稽（見本院簡上卷第45
    至46頁），足認被告歷此偵審程序及科刑判決之教訓，應知
    所警惕，信無再犯之虞，本院因認上開宣告之刑，以暫不執
    行為適當，爰依刑法第74條第1項第1款之規定，併予宣告緩
    刑2年，以啟自新。
據上論斷，應依刑事訴訟法第455條之1第1項、第3項、第364條
、第368條、第373條，刑法第74條第1項第1款，判決如主文。
本案經檢察官董和平提起公訴，檢察官鄭聆苓到庭執行職務。
中　　華　　民　　國　　110 　年　　3 　　月　　17　　日
                  刑事第十五庭  審判長法　官  張婉寧
                                      法　官  黃鏡芳
                                      法　官  陳嘉臨
以上正本證明與原本無異。　　　　　　　　　　　　　　　　
本判決不得上訴。
                                      書記官  蔡雅惠
中　　華　　民　　國　　110 　年　　3 　　月　　18　　日